---
title: "Untitled"
author: "dhwabqryh"
date: "`r Sys.Date()`"
output: html_document
---

## No. 1
```{r}
# Fungsi transformasi invers
fungsi_inverse <- function(n) {
  bil_acak <- numeric(n)
  for (i in 1:n) {
    u <- runif(1)
    if (u <= 0.20) {
      bil_acak[i] <- -2
    } else if (u <= 0.35) {
      bil_acak[i] <- -1
    } else if (u <= 0.55) {
      bil_acak[i] <- 0
    } else if (u <= 0.90) {
      bil_acak[i] <- 1
    } else {
      bil_acak[i] <- 2
    }
  }
  return(bil_acak)
}

# Simulasi untuk mendapatkan 100 bilangan acak
set.seed(1)
bil_acak <- fungsi_inverse(100)
bil_acak

# Buat histogram
hist(bil_acak,col = "salmon", border = "black", xlab = "Nilai X", ylab = "Frekuensi", main = "Histogram Bilangan Acak")
```

## No. 2
```{r}
p <- 0.5
n <- 100
set.seed(1)

# Fungsi transformasi invers
fungsi_inverse <- function(n, p) {
  bil_acak <- numeric(n)
  for (i in 1:n) {
    u <- runif(1)
    if (u < 1-p) {
      bil_acak[i] <- 0
    } else {
      bil_acak[i] <- 1
    }
  }
  return(bil_acak)
}

# Generate sampel menggunakan metode ITM
bil_acak_itm <- fungsi_inverse(n, p)

# Generate sampel menggunakan fungsi rbinom
bil_acak_rbinom <- rbinom(n, 1, p)

# Bandingkan histogram
par(mfrow=c(1,2))
hist(bil_acak_itm, col="darkorchid1", main="Metode ITM", xlab="Nilai X", ylab="Frekuensi")
hist(bil_acak_rbinom, col="deeppink1", main="Fungsi rbinom()", xlab="Nilai X", ylab="Frekuensi")
```
Interpretasi perbandingan metode ITM dan fungsi rbinom() : 
Metode ITM: Menghasilkan data biner dengan probabilitas yang sama untuk nilai 0 dan 1. Metode ini juga memiliki kemiringan ke kanan.
Fungsi rbinom(): Menghasilkan data biner dengan probabilitas yang ditentukan oleh parameter p. Sedangkan metode ini memiliki kemiringan ke kiri.

## No. 3
```{r}
p <- 0.75
n <- 1000
u <- runif(n)

# Generate sampel acak dengan metode ITM
x <- ceiling(log(1 - u) / log(1 - p)) - 1
head(x)

# Generate sampel acak dengan fungsi rgeom()
x1 <- rgeom(n, p)
head(x1)

# Bandingkan histogram
par(mfrow=c(1,2))
hist(x, breaks = seq(-0.5, max(x) + 0.5, by = 1), col = "aquamarine", border = "black", xlab = "Nilai x", ylab = "Frekuensi", main = "Histogram Geometrik ITM")

hist(x1, breaks = seq(-0.5, max(x1) + 0.5, by = 1), col = "deepskyblue", border = "black", xlab = "Nilai x", ylab = "Frekuensi", main = "Histogram Geometrik rgeom()")
```
Apakah ada perubahan dengan hasil percobaan sebelumnya dengan percobaan skrng yg menggunakan fungsi ceiling() :
Dilihat dari 2 visualisasi diatas, bahwa metode rgeom dan itm memiliki kemiripan dalam visualisasi. Sehingga tidak ada perubahan jika menggunakan metode itm maupun rgeom.


