---
title: "Tugas M4"
author: "dhwabqryh"
date: "`r Sys.Date()`"
output:
  pdf_document:
    latex_engine: xelatex
---
# NO. 1 #
Lakukan generate data dari distribusi Geometrik(ğ‘) dan Weibull(ğ›¼, ğ›½) dengan
metode transformasi invers. Jelaskan algoritma dan tunjukkan cara mendapatkan X
dengan metode transformasi invers. Diketahui CDF:

## Geometrik(ğ‘)untuk ğ‘¥ = 0,1,2, . .. ##

$$F(X) =1-(1-p)^{(1+x)}$$
### Langkah - langkah
$$u = 1-(1-p)^{x+1}$$
$$log(1-p)^{x+1} = 1-u$$
$$log(1-p)^{x+1} = log(1-u)$$
$$(u+1)log(1-p) = log(1-u)$$
$$x+1 = \frac{log(1-u)}{log(1-p)}$$
$$x = \frac{log(1-u)}{log(1-p)}-1$$

## Weibull(ğ›¼, ğ›½) untuk ğ‘¥ â‰¥ 0 ##

$$F(X) = 1-e^{-(\frac{x}{Î²})^Î±}$$
### Langkah - langkah
$$u = 1-e^{-(\frac{x}{Î²})^Î±}$$
$$e^{-(\frac{x}{Î²})^Î±} = 1-u$$
$$(\frac{x}{Î²})^Î± = -ln(1-u)$$
$$(\frac{x}{Î²}) = (-ln(1-u))^{\frac{1}{Î±}}$$
$$x = Î²(-ln(1-u))^{\frac{1}{Î±}}$$

# NO. 2 #
Lakukan generate data dari fungsi bawaan di R (rgeom dan rweibull)
## rgeom
```{r}
n = 1000
p = 0.2
u = runif(n, 0, 1)
x = (log(1-u)/log(1-p))-1

x1 = rgeom(n, p)
head(x)
head(x1)
```
## rweibull
```{r}
n = 1000
alpha = 1
beta = 2
u = runif(n, 0, 1)
x = beta*(-log(1-u))^(1/alpha)

x1 = rweibull(n, alpha, beta)
head(x)
head(x1)
```

# NO. 3 #
Buat visualisasi dalam bentuk histogram data hasil bangkitan dari kedua cara
tersebut. Jelaskan insight yang didapatkan.

## rgeom ##
```{r}
hist(x, col = 'blue', main = 'histogram geometri', xlab = 'meotde itm')
hist(x1, col = 'red', main = 'histogram geometri', xlab = 'fungsi rgeom')
```
interpretasi :
output histogram yang dihasilkan dengan metode itm dan fungsi rgeom memiliki kemiripan, tetapi di metode itm 
terdapat histogram
yang tinggi direntang nilai 10 pada sumbu x. Sedangkan di fungsi rgeom histogram yang tinggi berada direntang nilai 0 pada sumbu x.

## rweibull ##
```{r}
hist(x, col = 'salmon', main = 'histogram weibull', xlab = 'meotde itm')
hist(x1, col = 'darkolivegreen1', main = 'histogram weibull', xlab = 'fungsi rgeom')
```
interpretasi :
output histogram yang dihasilkan dengan metode itm dan fungsi rweibull memiliki kemiripan. Sehingga tidak terlalu ada perbedaan jika menggunakan metode itm maupun fungsi rweibull. 

## Insight ##
Dari kedua metode yang sudah digunakan, dapat disimpulkan bahwa hasil dari metode itm dan fungsi dari R memiliki kemiripan dan tidak jauh beda.
