---
title: "Untitled"
author: "dhwabqryh"
date: "`r Sys.Date()`"
output: pdf_document
---

```{r}
library(boot)
```

# No. 1 Lakukan bootstrap untuk mendapatkan estimasi interval mean dengan tingkat kepercayaan 95% (percobaan praktikum di lab).
```{r}
# Misalnya kita memiliki data tinggi badan
data = c(170, 165, 175, 180, 160, 172, 168, 178, 171, 176)

# Fungsi untuk melakukan bootstrapping
bootstrap_sample = function(data, replikasi)
{
  n = length(data)
  bootstrap_stars = NULL
  for (i in 1:replikasi)
  {
    # Mengambil sampel acak dengan penggantian dari dataset
    bootstrap_stars = cbind(bootstrap_stars, sample(data, n, replace=T))
  }
  
  # Menghitung statistik rata-rata dari setiap sampel bootstrapped
  boot_stat = matrix(nrow=1,ncol=replikasi)
  for (i in 1:replikasi)
  {
    boot_stat[,i] = mean(bootstrap_stars[,i])
  }
  
  # Menghitung estimasi dari distribusi statistik
  mean_boot = mean(boot_stat)
  std_boot = sd(boot_stat)
  
  # Menghitung interval kepercayaan 95%
  ci_lower = quantile(boot_stat, 0.025)
  ci_upper = quantile(boot_stat, 0.975)
  
  # Menampilkan hasil
  print(list(
    mean_bootstrap = mean_boot,
    std_bootstrap = std_boot,
    ci_lower = ci_lower,
    ci_upper = ci_upper
  ))
  
  # Plot histogram
  hist(boot_stat, main = "Bootstrap Distribution of Sample Means", xlab = "Sample Mean",
       xlim = c(min(ci_lower, mean_boot - 2*std_boot), max(ci_upper, mean_boot + 2*std_boot)))
  abline(v = ci_lower, col = "red", lty = "dashed")
  abline(v = ci_upper, col = "red", lty = "dashed")
  abline(v = mean_boot, col = "blue", lwd = 2, lty = "dotted")
}

# Jalankan fungsi bootstrap_sample
bootstrap_sample(data=data, replikasi=1000)
```

## Interpretasi
Dapat disimpulkan berdasarkan output diatas yaitu estimasi parameter dengan bootstrap adalah rata-rata 171.4765 dengan standar deviasi 1.781014 dan nilai estimasi rata-rata dengan bootstrap terletak antara 167.8 dan 174.9.

# No. 2 Lakukan bootstrap untuk mencari estimasi parameter model regresi linier sederhana (data terlampir), bandingkan estimasi yang diperoleh tanpa melakukan bootstrap.
```{r}
data <- read.csv("C:/Users/dhiwa/OneDrive/Dokumen/datanyawch/bootstrap_regresi.csv")

# Fungsi untuk membuat sampel bootstrap
bootstrap_sample <- function(data, replikasi) { 
  n <- nrow(data) 
  bootstrap_indices <- lapply(1:replikasi, function(x) sample(n, replace = TRUE))
  bootstrap_data <- lapply(bootstrap_indices, function(indices) data[indices, ])
  return(bootstrap_data)
}

# Menggunakan fungsi untuk membuat sampel bootstrap
replikasi <- 1000 
bootstrap_data <- bootstrap_sample(data = data, replikasi = replikasi)

# Matriks untuk menyimpan koefisien model bootstrap
model_bootstrap <- matrix(NA, nrow = replikasi, ncol = 2)  # 2 karena kita punya 2 koefisien: intercept dan x

# Loop untuk memperkirakan model dan menyimpan koefisien bootstrap
for (i in 1:replikasi) { 
  model_bootstrap[i, ] <- lm(y ~ x, data = bootstrap_data[[i]])$coefficients 
}

# Summary dari koefisien model bootstrap
summary_bootstrap <- apply(model_bootstrap, 2, mean)

# Estimasi parameter tanpa bootstrap
model_no_bootstrap <- lm(y ~ x, data = data)

cat('Estimasi parameter tanpa bootstrap:\n', model_no_bootstrap$coefficients) 
cat('\n') 
cat('Estimasi parameter dengan bootstrap:\n', summary_bootstrap)
```
## Interpretasi
Estimasi parameter tanpa bootstrap adalah:
Rata-rata (mean) = 24.96601
Standar deviasi (sd) = 3.305761

Estimasi parameter dengan bootstrap adalah:
Rata-rata (mean) = 24.80487
Standar deviasi (sd) = 3.318757

Sehingga rata-rata (mean) dengan bootstrap lebih kecil dari rata-rata (mean) tanpa bootstrap, yang berarti bahwa estimasi dengan bootstrap lebih akurat dari estimasi tanpa bootstrap. Dan standar deviasi (sd) dengan bootstrap lebih besar dari standar deviasi (sd) tanpa bootstrap, yang berarti bahwa estimasi dengan bootstrap lebih variabel dari estimasi tanpa bootstrap. Dapat disimpulkan bahwa estimasi parameter dengan bootstrap lebih akurat dan lebih variabel dari estimasi parameter tanpa bootstrap.
