---
title: "Untitled"
author: "dhwabqryh"
date: "`r Sys.Date()`"
output: html_document
---

```{r}
library(ggplot2)
library(dplyr)
```


```{r}
setwd("C:/Users/dhiwa/OneDrive/Dokumen/datanyawch/")
data <- read.csv("Life Expectancy Data.csv")
head(data)
```

## Check Missing Value
```{r}
colSums(is.na(data))  #check missval
```

## Histogram For Missing Value
```{r}
missing_values <- sapply(data, function(x) sum(is.na(x)))  #check missval

cols_with_missing_values <- names(missing_values[missing_values > 0])  #menetukan kolom dengan missval

for(col in cols_with_missing_values) {  #membuat histogram tiap kolom
  hist(data[[col]], main = paste("Histogram of", col), xlab = col, col = "red")
}
```

## Imputasi Variabel GDP
```{r}
median_gdp <- median(data$GDP, na.rm = TRUE)  #imputasi dengan median
data$GDP[is.na(data$GDP)] <- median_gdp  #mengganti missval dengan median
median_gdp
```

## a.	Jumlah negara berdasarkan status pada tahun 2015
```{r}
data_2015 <- data[data$Year == 2015, ]  #membuat subset data tahun 2015

country_count <- table(data_2015$Status)  #menghitung jumlah muncul setiap nilai unik
country_count
```

## b.	Mean, Median, Min, Max Angka Harapan Hidup (Life Expectancy) dari negara Indonesia berdasarkan tahun
```{r}
data_indonesia <- data %>% filter(Country == "Indonesia")  #membuat subset yg berisi variabel Indonesia

statistics <- data_indonesia %>%     #grouping data berdasarkan tahun dan menghitung mean median min max
  group_by(Year) %>%
  summarise(Mean = mean(Life.expectancy, na.rm = TRUE),
            Median = median(Life.expectancy, na.rm = TRUE),
            Min = min(Life.expectancy, na.rm = TRUE),
            Max = max(Life.expectancy, na.rm = TRUE))

statistics
```

## c.	Mean, Median, Min, Max GDP berdasarkan status pada Tahun 2010 
```{r}
data_2010 <- data %>% filter(Year == 2010) #membuat subset data yg berisi tahun 2010

summary_stat <- data_2010 %>%   #grouping data berdasarkan tahun dan menghitung mean, median, min, max variabel GDP pada tahun 2010
  group_by(Status) %>%
  summarize(
    Mean_GDP = mean(GDP, na.rm = TRUE),
    Median_GDP = median(GDP, na.rm = TRUE),
    Min_GDP = min(GDP, na.rm = TRUE),
    Max_GDP = max(GDP, na.rm = TRUE)
  )

summary_stat
```

# **Regresi**
```{r}
setwd("C:/Users/dhiwa/OneDrive/Dokumen/datanyawch/")
data_regresi <- read.csv("regresi.csv")
head(data_regresi)
```

## Buat Vektor Y
```{r}
y <- c(data_regresi[,5])  #membuat vektor y yg berisi nilai dari kolom kelima
vec1 <- rep(1, 13)  #membuat vektor yg terdiri dari 13 elemen dan setiap elemen nilai 1
vec1
```

## Buat matrik X terdiri dari vektor 1 dan seluruh nilai dari variabel X1, X2, X3, X4
```{r}
x <- cbind(vec1, data_regresi[,1:4])  #membuat matrix dan subset data yg terdiri dari kolom 1 - 4
x <- as.matrix(x)  #dikonversi menjadi matrix
x
```

## Hitung (XtX)^-1*Xt*Y
```{r}
#transpose x
xt <-t(x)
xt <-as.matrix(xt)
#xtranspose x
xtx <- xt%*%x #yg sudah di transpose dikalikan dengan x
#hasil
hasil <- solve(xtx)%*%xt%*%y #inverse dan dilakukan pengkalian
hasil
```
