---
title: "KOMSTAT TUGAS 2"
author: "dhwabqryh"
date: "2024-06-06"
output:
  pdf_document: default
  html_document: default
---


```{r}
setwd("C:/Users/dhiwa/OneDrive/Dokumen/datanyawch")
data <- read.table("data_tugas.txt", header=TRUE, colClasses = c("numeric","factor","factor","factor"))
data
```

```{r}
#Subset Data
y <- data$Pertumbuhan 
x1 <- data$Jenis_Jeruk 
x2 <- data$Lokasi 
x3 <- data$Jenis_Pupuk
```

```{r}
#ANOVA Faktorial_RAKL two way
anova(aov(y ~ x1*x2 + x1*x3 + x2*x3, data = data))
```

```{r}
#ANOVA Faktorial_RAKL three way
anova(aov(y ~ x1*x2*x3, data = data))
```
# Interpretasi :
- Jenis Jeruk tidak memiliki efek signifikan terhadap Pertumbuhan, 
  karena nilai F-value (1.1412) < dari nilai kritis dan nilai p-value (0.3414975) > dari 0.05.

- Lokasi tidak memiliki efek signifikan terhadap Pertumbuhan, 
  karena nilai F-value (0.2941) < dari nilai kritis dan nilai p-value (0.5942452) > dari 0.05.

- Jenis Pupuk memiliki efek signifikan terhadap Pertumbuhan, 
  karena nilai F-value (16.1412) > dari nilai kritis dan nilai p-value (9.654e-05) < dari 0.05.

- Interaksi antara Jenis Jeruk dan Lokasi memiliki efek signifikan terhadap Pertumbuhan, 
  karena nilai F-value (10.4588) > dari nilai kritis dan nilai p-value (0.0009686) < dari 0.05.

- Interaksi antara Jenis Jeruk dan Jenis Pupuk tidak memiliki efek signifikan terhadap Pertumbuhan, 
  karena nilai F-value (2.1647) < dari nilai kritis dan nilai p-value (0.1144262) > dari 0.05.

- Interaksi antara Lokasi dan Jenis Pupuk memiliki efek signifikan terhadap Pertumbuhan, 
  karena nilai F-value (7.3882) > dari nilai kritis dan nilai p-value (0.0045435) < dari 0.05.

- Interaksi antara Jenis Jeruk, Lokasi, dan Jenis Pupuk tidak memiliki efek signifikan terhadap Pertumbuhan, 
  karena nilai F-value (1.1412) < dari nilai kritis dan nilai p-value (0.3689216) > dari 0.05.

